# 金融资产、收入确认

提问人：木叶白牙 时间：2014-05-17 13:03:07
老师您好： 2013 年 2 月 9 日，甲公司与乙公司签订了一份附有所有权保留条款的买卖合同。合同约定：乙公司于 2 月 10 号将合同约定的货物交付给甲公司，但只有当家公司于 2 月 17 日按照合同约定的价款付款后，该批货物的所有权才能转移给甲公司。根据该合同约定，该批货物与 2 月 17 日付款时才能转移所有权，但该批货物毁损、灭失的风险则自 2 月 10 日交付时就已经从以公司转移给了甲公司。 是否可以这样理解：该商品销售中甲公司在取得所有权以前，实际上只负有货物的保管义务，即承担毁损灭失的风险，并没有取得与该商品所有权上相关的报酬，不能够销售、使用，即使根据以往经验能够合理确定甲公司能够付款，相关经济利益可以流入企业，但由于甲公司并未取得所有权上的报酬，也不能确认收入？ 在存货转移的时点上乙公司已经取得了收款的权利，是否应当确认应收账款？

回答人：chenyiwei
甲公司在 2 月 10 日～ 17 日之间，是否有权将合同约定的货物投入其生产经营活动，还是只能保管，不得动用？如果能够自主支配（投入生产经营使用），则仍应视作甲公司在 2 月 10 日起享有或承担了所有权上的主要风险和报酬。如果收入确认的其他条件也已满足，则乙公司应在 2 月 10 日确认收入，不受法律上所有权转移条款的影响。 如果甲公司在 2 月 10 日～ 17 日期间不能动用合同所约定的货物，则货物所有权上的主要风险和报酬在 2 月 10 日尚未转移给甲公司，同时乙公司仍然存在基于所有权的重大继续涉入，所以 2 月 10日乙公司尚不能确认收入。